【裁判字號】    95,抗,1735
【裁判日期】    951226
【裁判案由】    假扣押
【裁判全文】
臺灣高等法院民事裁定                  95年度抗字第1735號
抗  告  人  乙○
                        樓之2.
            甲○○
相  對  人  臺灣中小企業銀行股份有限公司
法定代理人  丙○○
代  理  人  丁○○
上列當事人間假扣押事件，抗告人對於中華民國95年10月18日臺
灣宜蘭地方法院95年度裁全字第1172號裁定，提起抗告，本院裁
定如下：
    主  文
原裁定廢棄。
相對人在原法院之聲請駁回。
聲請及抗告訴訟費用由相對人負擔。
    理  由
一、按請求假扣押之債權人就金錢請求或得易為金錢請求之請求
    ，欲保全強制執行聲請假扣押者，就其請求及假扣押之原因
    應釋明之，其釋明如有不足，而債權人陳明願供擔保或法院
    認為適當者，法院得定相當之擔保，命供擔保後為假扣押，
    民事訴訟法第526條第1項、第2項定有明文。是請求及假扣
    押之原因，債權人如未先為釋明，縱就債務人所應受之損害
    陳明願供法院所定之擔保者，亦不得命為假扣押(最高法院
    94年度台抗字第156號裁定參照)。
二、本件相對人在原法院聲請意旨僅係以：債務人薛心琪於民國
    (下同)93 年8月13日邀抗告人為連帶保證人，向相對人借款
    新臺幣 (下同)100 萬元，詎債務人薛心琪自95年9月13日起
    即未依約繳交本息，依其與相對人簽訂之授信約定書第5條
    規定，已喪失期限利益，其債務視同全部到期，抗告人應與
    債務人薛心琪一次連帶清償積欠之本金、利息及違約金，迭
    經催討，均置之不理，為免抗告人有脫產之虞，相對人願供
    擔保，以補釋明之不足，請准假扣押等情，並提出貸款契約
    書及欠款明細表為證 (見原法院卷第4頁、第5頁)。惟查，
    相對人固已就其請求，予以釋明，然就其假扣押之原因，則
    全然未提出能即時調查之證據以釋明之，是依上揭說明，其
    聲請即屬無據，不應准許。至相對人在本院所云：抗告人乙
    ○所有座落於宜蘭縣冬山鄉○○段721地號土地及其上建物
    ，前於94年11月15日遭其他債權人花蓮區中小企業銀行假扣
    押查封，足證其債信不良，且伊於聲請本件保全程序後，已
    於95年12月1日向原法院聲請對抗告人及債務人薛心琪3人核
    發支付命令，並經原法院裁定確定云云 (見本院卷第11頁、
    第12頁)，經核均屬未於原法院主張之新事實新證據，依法
    不得提出 (最高法院92年度第6次民事庭會議第14項決議參
    見)，本院自無予以斟酌之餘地，附此敘明。
三、抗告論旨雖以：債務人薛心琪於貸款次月起即按月定時繳付
    本息，並未違約，且抗告人僅擔保上揭100萬元貸款，並不
    包括債務人薛心琪之其他貸款或卡債云云，經核均屬實體上
    爭執，雖非可取，惟相對人所為假扣押之聲請，既不應准許
    ，乃原法院竟為准如相對人聲請之裁定，自有未洽，是抗告
    人指摘原裁定不當，聲明廢棄，為有理由。
四、依民事訴訟法第492條前段、第95條、第78條，裁定如主文。
中    華    民    國    95    年    12    月    26    日
                    民事第六庭
                        審判長法  官  林鄉誠
                              法  官  楊豐卿
                              法  官  許紋華
正本係照原本作成。
不得再抗告。
中    華    民    國    95    年    12    月    27    日
                              書記官  潘大鵬


司法院資訊處製作；財團法人民間司法改革基金會備份。
